Karl Marx / Friedrich Engels Papers ARCH.00860
International Institute of Social History
- D. Briefe an Karl Marx (D 1-4667)
  - Sorge, Friedrich Adolph., 1867-1881.; D_4095-4165; 71 Briefe + Beil
    - 1867-1871., D_4095-4120
      NB. digitalisiert IISG-Original D VII 83-108.
    - 1872., D_4121-4139
      NB. digitalisiert IISG-Original D VII 108_1-119.
      Original D 4136 in Archiv Jung Inv.no. 1015.
    - 1873., D_4140-4165
      NB. digitalisiert IISG-Original D VII 120-144.
      Original D 4141 in Archiv Jung Inv.no. 1007.
  - Spencer, Herbert., 1873.; D_4166; 1 Brief
    NB. digitalisiert IISG-Original D VII 145.
  - Speyer, Karl., 1867-1872.; D_4167-4176; 10 Briefe
    NB. digitalisiert IISG-Original D VII 146.
  - Splingard, Alexis., 1872.; D_4177; 1 Brief
    NB. digitalisiert IISG-Original D VII 147.
  - Stachelscheid, A., 1878.; D_4178; 1 Brief
    NB. digitalisiert IISG-Original D VII 148.
  - Stecher, H.C., 1860.; D_4179-4180; 2 Briefe
    NB. digitalisiert IISG-Original D VII 150-151.
  - Steffen, Wilhelm., 1853-1862.; D_4181-4186; 6 Briefe
    NB. D 4182 nur nach dem Druck bekannt.
    NB. digitalisiert IISG-Original D VII 152-153.
  - Steinthal, C.G., 1872-1873.; D_4187-4189; 3 Briefe
    NB. digitalisiert IISG-Original D VII 154-156.
  - Steinwedel (Steinwedell), Will (Wilhelm)., [1849].; D_4190; 1 Brief
  - A. Stenger & Co. (London)., 1862.; D_4191; 1 Brief
    NB. digitalisiert IISG-Original D VII 157.
  - Stieber, Wilhelm., 1848.; D_4192; 1 Brief
  - Stommel, Cuno., 1872.; D_4193-4194; 2 Briefe
  - Storke, E., 1879.; D_4195; 1 Brief
  - Stowers, James Herbert., 1879.; D_4500; 1 Brief
    NB. digitalisiert IISG-Original D VIII 85_3.
  - Stramberg, von., 1864.; D_4196; 1 Brief
    NB. Beil. zu Brief von Wilh. Liebknecht an Marx, 16.VII.1864.
  - Streber(?), F.L., 1849.; D_4197; 1 Brief
    NB. digitalisiert IISG-Original D VII 157_1.
  - Striegnitz, Gustav., 1849.; D_4198; 1 Brief
  - Strohn, Wilhelm (William)., [1851]-1870.; D_4199-4217; 19 Briefe
    NB. digitalisiert IISG-Original D VII 158-174.
  - Stuart-Glennie, John S., 1878-1879.; D_4218-4230; 13 Briefe + Beil
    NB. D 4230 mit Beil.
    NB. digitalisiert IISG-Original D VII 176-188.
  - Stumpf, Elise (Lily)., 1869.; D_4231; 1 Brief
    NB. Mit Nachschr. von Paul Stumpf.
    NB. digitalisiert IISG-Original D VII 203.
  - Stumpf, Margaretha., 1875.; D_4232; 1 Brief
    NB. digitalisiert IISG-OriginalD VII 205.
  - Stumpf, Paul., 1865-1875.; D_4233-4249; 17 Briefe
    NB. D 4247 = Nachschr. bei Lily Stumpf; D 4249 = Nachschr. bei Margaretha Stumpf.
    NB. digitalisiert IISG-Original D VII 190-205.
  - Siehe Van Suetendael, Octave Francois., D_4250-4254
  - Swidzninski, Karol (Charles)., 1871.; D_4255; 1 Brief
  - Swift, Edward., 1850.; D_4256; 1 Brief
    NB. digitalisiert IISG-Original D VII 206.
  - Swinnen, Hendrik., 1877.; D_4257; 1 Brief
    NB. digitalisiert IISG-Original D VII 207.
  - Swinton, A.C., 1871.; D_4258; 1 Brief
    NB. digitalisiert IISG-Original D VII 207_1.
  - Swinton, John., 1880.; D_4259; 1 Brief
    NB. digitalisiert IISG-Original D VII 208.
  - Szemere, Bartholomaeus (Bertalan; Pseud.: A. Franck; A. Honein)., [1852]-[1860].; D_4260-4283; 24 Briefe
    NB. D 4260-4262, 4264-4274, 4276-4283 nur nach dem Druck bekannt
    D 4263, 4275 unterz. "Honein"; D 4264, 4265, 4268, 4269 unterz. "A. Franck"; D 4270, 4271 unterz. "A. Honein".
    NB. digitalisiert IISG-Original D VII 209.
  - Szeredy, J., undat.; D_4284; 1 Brief
    NB. digitalisiert IISG-Original D VII 210.
  - Talandier, Alfred., 1870-1878.; D_4285-4288; 4 Briefe
  - Tchaykovsky (Čajkovskij), N.V., [1881].; D_4289; 1 Brief
  - Techow, Gustav., 1860.; D_4290; 1 Brief
    NB. digitalisiert IISG-Original D VIII 3.
  - Tedesco, Victor., [1847]-[1848].; D_4291-4293; 3 Briefe
    NB. digitalisiert IISG-Original D VIII 43.
  - Temme, J.D.H. (Jodocus Donatus Hubertus)., 1849.; D_4294; 1 Brief
  - Tendering, Dr., 1849.; D_4295; 1 Brief
  - Tenge-Rietberg, Therese., 1874.; D_4296; 1 Brief
    NB. digitalisiert IISG-Original D VIII 2_1.
  - Terzaghi, Carlo., [1871].; D_4297; 1 Brief
    NB. digitalisiert IISG-Original L IX 10_5.
  - Theisz, Albert., 1871-1875.; D_4298-4300; 3 Briefe
  - Thieblin, Nicolas Léon., [1870]-1872.; D_4301-4312; 12 Briefe
    NB. digitalisiert IISG-Original D VIII 1-2.
  - Thomas, Ernest., 1873.; D_4313; 1 Brief
    NB. digitalisiert IISG-Original D VIII 9.
  - Tibaldi, Paolo., [1871]-1872.; D_4314-4317; 4 Briefe
    NB. D 4315-4317 nur nach dem Druck bekannt.
    NB. digitalisiert IISG-Original D VIII 9_1.
  - Tjeenk Willink, H.D., 1878.; D_4318; 1 Brief
    NB. digitalisiert IISG-Original D VIII 10.
  - Tolstoj (Tolstoy), Grigorij M., [1846].; D_4319; 1 Brief
  - Tomanovskaja (Tomanovska), Elisabeth L., [1871].; D_4320; 1 Brief
  - Townend, Thomas S., 1872.; D_4321; 1 Brief
  - Truelove, Edward., 1871-[1873?].; D_4322-4335; 14 Briefe
    NB. digitalisiert IISG-Original D VIII 11-18.
  - Tück, Arnold., 1872.; D_4336-4337; 2 Briefe
  - Tucker, Edward., 1854-1855.; D_4338-4339; 2 Briefe
  - Türr, Stephan (Istvan)., 1850.; D_4340; 1 Brief
    NB. digitalisiert IISG-Original D VIII 19.
  - Tupman, Fridolin siehe D 3669-3671, 3683., -
  - Urquhart, David., [1854]-[1870].; D_4341-4342; 2 Briefe
  - Utin (Utina), Natalie I., 1877.; D_4343; 1 Brief
  - Utin (Outine), Nikolaj I., 1871-1876.; D_4344-4351; 8 Briefe
    Siehe auch D 3888-3890.
  - Vahlteich, Julius., 1875-1876.; D_4352-4355; 4 Briefe
    NB. digitalisiert IISG-Original D VIII 29-32.
  - Vaillant, Edouard., 1872.; D_4356; 1 Brief
  - Vandenabeele, Henry., 1872.; D_4357-4358; 2 Briefe
  - Vandenhouten, Alphonse., 1865-1867.; D_4359-4360; 2 Briefe
  - Van Suetendael, Octave Francois., 1872.; D_4250-4254; 5 Briefe
  - Varlamov (Varlamoff), Pierre., 1871.; D_4361; 1 Brief
  - Vehse, Eduard., 1852.; D_4362; 1 Brief
  - Veltheim, Werner von., 1851.; D_4363; 1 Brief
  - Verceletti (Vercelletti)., 1871.; D_4364; 1 Brief
    NB. digitalisiert IISG-Original D II 13_1.
  - Vercouttere, Louis., 1871-1872.; D_4365-4370; 6 Briefe
    NB. digitalisiert IISG-Original D VIII 33-35.
  - Verhat, Friedrich., 1849.; D_4371; 1 Brief
  - Vermersch, Eugène., [1871].; D_4372-4373; 2 Briefe
  - Vernouillet, Just., 1872-1876.; D_4374-4398; 25 Briefe
  - Vichard, Paul., 1872-1877.; D_4399-4402; 3 Briefe
    NB. D 4399 auch von Jules Johannard.
    NB. digitalisiert IISG-Original D VIII 36.
  - Vickery, Samuel., 1873.; D_4403; 1 Brief
    NB. digitalisiert IISG-Original D VIII 37.
  - Viereck, Laura., 1881.; D_4404; 1 Brief
    NB. digitalisiert IISG-Original D VIII 39.
  - Viereck, Louis., 1881.; D_4405; 1 Brief
    NB. digitalisiert IISG-Original D VIII 38.
  - Vieweg, S., 1868.; D_4406; 1 Brief
    NB. digitalisiert IISG-Original D IV 26.
  - Vivanti, Anna., 1871-1872.; D_4407-4410; 4 Briefe
    NB. digitalisiert IISG-Original D VIII 39_1-42.
  - Vnöck (Kröck?), Uhly Ch., 1874.; D_4411; 1 Brief
  - Vogler, Carl Georg., 1846-1848.; D_4412-4423; 12 Briefe
    Siehe auch D 3981.
  - Vogt, August, Theodor Metzner u. Sigfried Meyer., 1865.; D_4424; 1 Brief
    NB. digitalisiert IISG-Original D VI 84.
  - Vogt, August., 1866-1869.; D_4425-4428; 4 Briefe
  - Vogue, Achille., 1875.; D_4429; 1 Brief
    NB. digitalisiert IISG-Original D VIII 44.
  - Voss, Johann., 1876.; D_4430; 1 Brief
    NB. digitalisiert IISG-Original D VIII 45.
  - Voswinkel, Ernst., [1849].; D_4431; 1 Brief
  - Wahl, W., 1868.; D_4432; 1 Brief
  - Wahn(?), Theodor., 1868.; D_4433; 1 Brief
    NB. digitalisiert IISG-Original D VIII 45_1.
  - Wald, Gustav., 1849.; D_4434; 1 Brief
  - Waring, J.B., 1871.; D_4435; 1 Brief
  - Vasil'ev (Wassiljev), Nikolaj V., [1879].; D_4436-4437; 2 Briefe
    NB. digitalisiert IISG-Original D VIII 49_1-2.
  - Walthr, F. siehe D 68., -
  - Walton, W., 1881.; D_4438; 1 Brief + Beil
    NB. digitalisiert IISG-Original D VIII 49.
  - Watteau, J. (Pseud.: Denonville; Ménache; Dunol)., 1861.; D_4439-4442; 4 Briefe + Beil.
    NB. D 4440, 4441, 4442 unterz. mit "Denonville", "Ménache" bzw. "Dunol"
    D 4439 identisch mit Abschr. von Marx in Exzerptheft B 96, S. 155, 157; D 4441 auch als Abschr. in Exzerptheft B 96, S. 153.
    NB. digitalisiert IISG-Original D VIII 49_3-5.
  - Weber, Georg., 1845-1874.; D_4443-4448; 6 Briefe
    NB. D 4445 auch an Philippe Gigot.
    NB. digitalisiert IISG-Original D VIII 50-51, 64.
  - Weber, Julius., 1860.; D_4449-4455; 7 Briefe + Beil
    NB. D 4451, 4455 mit Beil.
    NB. digitalisiert IISG-Original D VIII 51_1-52_1.
  - Weber, Josef Valentin., 1861-1863.; D_4456-4463; 8 Briefe
    NB. digitalisiert IISG-Original D VIII 54-61.
  - Weber, Louis., 1862.; D_4464; 1 Brief
    NB. digitalisiert IISG-Original D VIII 53.
  - Wechsler, David., 1877.; D_4465; 1 Brief
    NB. digitalisiert IISG-Original D VIII 62.
  - Weerth, Georg., 1845-1852.; D_4466-4486; 21 Briefe + Beil
    NB. D 4473 nur nach dem Druck bekannt
    D 4467 auch an Engels; D 4469 mit Gedicht "Handwerksburschenlied"
    D 4470 mit Gedicht ohne Titel.
    NB. digitalisiert IISG-Original D VII 149, VIII 63-80, L IX 165.
  - Weinhagen, Otto., 1871.; D_4487; 1 Brief
    NB. digitalisiert IISG-Original D VIII 81.
  - Weiss, Guido., [1867].; D_4488; 1 Brief
    NB. digitalisiert IISG-Original D VIII 82.
  - Weiss, Siegfried., 1848-1850.; D_4489-4490; 2 Briefe
    NB. digitalisiert IISG-Original D VIII 83.
  - Weitling, Wilhelm., 1844-[1846].; D_4491-4494; 4 Briefe
    NB. D 4493 auch an Engels.
    NB. digitalisiert IISG-Original D VIII 84-85.
  - Weller, Emil Ottokar., 1848-1849.; D_4495-4496; 2 Briefe
    NB. digitalisiert IISG-Original D VIII 85_1.
  - Werner, Ernst., 1869.; D_4497-4499; 3 Briefe
  - Siehe Stowers, James Herbert., D_4500
  - Wertheim, G., 1867.; D_4501; 1 Brief
    NB. digitalisiert IISG-Original D VIII 85_2.
  - Wessel, Marc., 1877.; D_4502; 1 Brief + Beil
    NB. Beil. Abschr. v. Testament F. Lingenau.
    NB. digitalisiert IISG-Original D VIII 86.
  - West, William (London)., 1856.; D_4503; 1 Brief
    NB. digitalisiert IISG-Original D VIII 87.
  - West, William (New York)., 1871.; D_4504; 1 Brief
    NB. digitalisiert IISG-Original D VIII 88.
  - Weston, John., 1866.; D_4505; 1 Brief
  - Westphalen, Edgar von., 1856-1882.; D_4506-4508; 3 Briefe
    NB. digitalisiert IISG-Original D VIII 89-90.
  - Westphalen, Jenny von, siehe Marx, Jenny., -
  - Weydemeyer, Joseph., [1846]-1865.; D_4509-4565; 57 Briefe
    NB. D 4511 auch an Philippe Gigot
    D 4546, 4548, 4552, 4556 mit Nachschr. an Engels (D 4552 = unvollst.)
    D 4545, 4551 mit Nachschr. von Adolf Cluss; D 4550 auf Brief von Engels an Marx v. 29.IV.1852 (= D 1330); D 4557 auf demselben Blatt wie Cluss an Marx v. VIII.1853 (= D 754), mit Nachschr.; D 4561 mit Nachschr. von Luise Weydemeyer an Jenny Marx.
    NB. digitalisiert IISG-Original D VIII 91-148.
  - Whiteing, Richard., 1871.; D_4566; 1 Brief
    NB. digitalisiert IISG-Original D VIII 148_1.
  - Widemann, A., [1850].; D_4567; 1 Brief
    NB. Datierung irrtüml. 1849
    digitalisiert IISG-Original D IV 211_2.
  - Wiede, Franz., 1877.; D_4568-4570; 3 Briefe
    NB. digitalisiert IISG-Original D VIII 149-151.
  - Wigand, Otto., 1852-1867.; D_4571-4573; 3 Briefe
    NB. digitalisiert IISG-Original D VIII 152-153.
  - Wihl, Ludwig., 1849.; D_4574; 1 Brief
  - Wildé, Fr. Arn., 1853.; D_4575; 1 Brief
    NB. digitalisiert IISG-Original L IX 277.
  - Wilhelmi, Franz., 1849.; D_4576; 1 Brief
    NB. digitalisiert IISG-Original D VIII 154.
  - Wilke (Consulate General of the German Empire) siehe D 842-843., -
  - Williams & Norgate (London)., 1869.; D_4577-4578; 2 Briefe
    NB. digitalisiert IISG-Original D VIII 155-155_1.
  - Willich, August., 1850.; D_4579-4585; 7 Briefe
    NB. digitalisiert IISG-Original D VIII 156-160 mit Abschriften.
  - Willigen, Pieter van der., 1871-1873.; D_4586-4591; 6 Briefe
  - Willmann, Alexander., 1874.; D_4592; 1 Brief
    NB. digitalisiert IISG-Original D VIII 161.
  - Wilmart, Raymond., 1871-1873.; D_4593-4605; 13 Briefe
    Siehe auch Exzerpte von Marx, B 120, S. 8-9.
    NB. digitalisiert IISG-Original D VIII 162-164.
  - Wingfield, Lewis., [1872].; D_4606; 1 Brief
  - Winter Jones, J. siehe D 649-650., -
  - Wodrich, Carl., 1872.; D_4607; 1 Brief
  - Wohlauer, Ferdinand., 1869-1876.; D_4608-4614; 7 Briefe
    NB. digitalisiert IISG-Original D VIII 165-171.
  - Wolff, Wilhelm., 1846-1863.; D_4615-4632; 18 Briefe
    NB. D 4617 nur nach dem Druck bekannt.
    NB. digitalisiert IISG-Original D VIII 173-182_1.
  - Wolff, Impr. (London)., 1871.; D_4633; 1 Brief + Beil.
    NB. Mit Notiz von Marx (= A 93).
  - Siehe De Wolffers, Alfred., D_4634
  - Wood, H.J., 1879.; D_4635; 1 Brief
    NB. digitalisiert IISG-Original D VIII 183.
  - Woodhull, Victoria., 1872.; D_4636; 1 Brief
  - Wright, Geoffrey., 1864.; D_4637; 1 Brief
    NB. digitalisiert IISG-Original D VIII 184.
  - Wroblewsky (Wroblewski), Walery., 1871-1881.; D_4638-4643; 6 Briefe
    NB. digitalisiert IISG-Original D VIII 185-187.
  - Würth, Gustave., 1872-1873.; D_4644-4645; 2 Briefe
    NB. digitalisiert IISG-Original D VIII 188.
  - Zanardelli, Tito., 1878.; D_4646; 1 Brief
  - Zasulič, Vera I., 1881.; D_4647; 1 Brief
  - Zedlitz-Neukirch, Constantin von., 1861.; D_4648-4651; 4 Briefe
    Siehe auch Briefe von Marx, C 854.
  - Zerffi, Gustav., [1852]-1853.; D_4652-4660; 9 Briefe
    NB. D 4653 unterz. " Piali".
  - Zimmermann, W., 1855.; D_4661; 1 Brief
  - Zitschke, Eduard., 1856.; D_4662-4663; 2 Briefe
  - Znanië (St. Peterburg) siehe D 4080., -
  - N.N. (Buchhandlung in Hannover)., 1877.; D_4664; 1 Brief
    NB. digitalisiert IISG-Original D VIII 23.
  - N.N., 1871.; D_4665; 1 Brief
    NB. digitalisiert IISG-Original D VIII 24.
  - N.N. ( New York Herald-Korrespondent in London)., [1871].; D_4666; 1 Brief
    NB. digitalisiert IISG-Original D VIII 20.
  - N.N. (Buchhandlung in London)., 1876.; D_4667; 1 Brief
    NB. digitalisiert IISG-Original D VIII 22.
  - N.N. 5-28-1865., D_4668; 1Briefumschlag
    NB. digitalisiert IISG-Original D VIII 25.
- E. Marx-Dokumente (E 1-92)
  - Geburtsschein von Karl Marx. Auszug aus dem Civilstands-Registern von Trier, Nr. 231. Trier, 21.II.1838, deutsch., E_1; 2 S
    NB. digitalisiert IISG-Original E 1.
  - Examensarbeiten (Abitur) von Karl Marx. 1835, deutsch, lateinisch., E_2; 23 S
    NB. digitalisiert IISG-Kopie E 3.
  - Zeugnis der Reife von Karl Marx. Gymnasium zu Trier, 24.IX.1835, deutsch., E_3; 3 S
    NB. digitalisiert IISG-Kopie E 2.
  - Auszug aus Strafregister-Karzer- der Universität Bonn - Karl Marx' Karzerstrafe. 1836, deutsch., E_4; 1 S
    NB. digitalisiert IISG-Kopie E 35.
  - Briefwechsel betr. Anzeige gegen Karl Marx wegen Tragens verbotener Waffen. IX.-XI.1836, deutsch., E_5; 18 S
    NB. digitalisiert IISG-Kopie E 36.
  - Abgangszeugnisse der Universitäten Bonn und Berlin für Karl Marx. Bonn bzw. Berlin, 22.VIII.1836; 30.III.1841, deutsch., E_6; 10 S
    NB. digitalisiert IISG-Kopie E 4_1.
  - 2 Schreiben d. Dekans d. Phil. Fakultät Jena, Prof. Bachmann, an Fak.-mitgl., betr. Karl Marx. 13. u. 17.IV.1841, deutsch., E_7; 6 S
    NB. digitalisiert IISG-Kopie E 4_2.
  - Doktordiplom von Karl Marx. Jena, 15.IV.1841, lateinisch., E_8; 2 S
    NB. digitalisiert IISG-Original E 4.
  - Heinrich Claessen, Karl Marx u.a.: Denkschrift d. Aktionäre der Rheinischen Zeitung. 12.II.1843, deutsch., E_9; 14 S
    NB. digitalisiert IISG-Kopie E 37.
  - Ehevertrag von Karl Marx u. Jenny von Westphalen. 12.VI.1843, deutsch., E_10; 7 S
    NB. digitalisiert IISG-Original E 5.
  - Karl Marx: Trauschein. 19.VI.1843, deutsch., E_11; 1 S
  - Verlagsvertrag zwischen Carl W. Leske u. Karl Marx. Paris, 1.II.1845, deutsch., E_12; 3 S
    NB. Mit Notizen von Marx
    NB. digitalisiert IISG-Kopie E 27.
  - Niederlassungsgesuch von Karl Marx für Belgien. 7.II.1845, franz., E_13; 3 S. + Beil
    NB. digitalisiert IISG-Kopie E 7_1.
  - Administratur der Sûreté HODY an d. Bürgermeister von Brüssel über die publizist. Pläne von Karl Marx. 19.II.1845, franz., E_14; 2 S
    NB. digitalisiert IISG-Kopie E 7_2.
  - Sûreté (Brüssel) an die Aachener Polizei wegen des Aufenthaltes von Karl Marx. 8.III.1845, franz., E_15; 2 S
    NB. digitalisiert IISG-Kopie E 7_3.
  - Der Bürgermeister von Brüssel an den Administrateur der Sûreté publique über Karl Marx' Pläne. 15.III.1845, franz., E_16; 1 S
    NB. digitalisiert IISG-Kopie E 7_4.
  - Commissaire de Police an die Sûreté: über den Wohnungswechsel von Karl Marx. 3.V.1845, franz., E_17; 1 S
    NB. digitalisiert IISG-Kopie E 7_5.
  - Entlassungsurkunde aus dem preuss. Unterthanen-Verband für Karl Marx. Trier, 1.XII.1845, deutsch., E_18; 2 S
    NB. digitalisiert IISG-Original E 10.
  - "Die Emigration von Karl Marx nach Akten der Regierung Trier" (Miszelle aus HZ, 168,1943, Abschr.), deutsch., E_19; 4 S
    NB. digitalisiert IISG-Kopie E 10_1.
  - Von der Fremdenpolizei ausgestellte Anzeige über einen Wohnungswechsel der Familie Marx. 19.X.1846, franz., E_20; 1 S
    NB. digitalisiert IISG-Kopie E 7_6.
  - [Karl Marx]: (Remarques à l'article de M. Adolphe Bartels). franz., E_21; 2 S., unvollst
    NB. digitalisiert IISG-Kopie E 7_16.
  - Wohnungswechselanzeige der Stadt Brüssel für Karl Marx. 26.II.1848, franz., E_22; 1 S
    NB. digitalisiert IISG-Kopie E 32_1.
  - Ausweisungsbefehl aus Belgien für Karl Marx. Brüssel, 2.III.1848, franz., E_23; 3 S
    NB. digitalisiert IISG-Original E 13 und Kopie 7_7.
  - Zentralbehörde d. Bundes der Kommunisten: Entschliessung. 3.III.1848, franz., E_24; 2 S
    NB. digitalisiert IISG-Kopie E 7_10.
  - Zeugenaussage von Theodore Jacobs. 3.III.1848, franz., E_25; 2 S
    NB. digitalisiert IISG-Kopie E 32_2.
  - Zeugenaussage von Max Bidinger. 3.III.1848, franz., E_26; 3 S
    NB. digitalisiert IISG-Kopie E 32_4.
  - Zeugenaussage von Baptiste Lannoy. 3.III.1848, franz., E_27; 2 S
    NB. digitalisiert IISG-Kopie E 32_3.
  - Mitteilung des Polizeikommissars an den Untersuchungsrichter über d. Wohnungswechsel von Karl Marx. 3.III.1848, franz., E_28; 1 S
    NB. digitalisiert IISG-Kopie E 32_5.
  - Mitteilung an den Procurateur general über den Aufenthaltsort von Karl Marx. [III.1848], franz., E_29; 1 S
    NB. digitalisiert IISG-Kopie E 32_8.
  - Bericht über die Ablieferung des Ausweisungsbefehls. 3.III.1848, franz., E_30; 1 S
    NB. digitalisiert IISG-Kopie E 7_8.
  - Mitteilung des Untersuchungsrichters des Arrondissement Brüssel über einen auf Karl Marx ausgestellten Wechsel. 6.III.1848, franz., E_31; 1 S
    NB. digitalisiert IISG-Kopie E 32_6.
  - Administration communale der Stadt Brüssel an den Kommissar en chef der Polizei. 7.III.1848, franz., E_32; 3 S
    NB. digitalisiert IISG-Kopie E 32_7.
  - Französische Bankiers an G. Cassels u. Co. 7.III.1848, franz., E_33; 2 S
    NB. digitalisiert IISG-Kopie E 32_9.
  - Bericht über die Verhaftung von Marx am 3.III.1848, 7.III.1848, franz., E_34; 2 S
    NB. digitalisiert IISG-Kopie E 7_9.
  - Bericht über die Verhaftung und die Beschlagnahme von Papieren bei Marx, 8.III.1848, franz., E_35; 1 S
    NB. digitalisiert IISG-Kopie E 7_11.
  - Intendant der Civilliste Conway an Baron Hody, 10.III.1848, franz., E_36; 2 S
    NB. digitalisiert IISG-Kopie E 7_14.
  - Meldung der Brüsseler Polizei an die Sûreté über die Abreise von Jenny Marx, 11.III.1848, franz., E_37; 1 S
    NB. digitalisiert IISG-Kopie E 7_12.
  - De Bavay à la Sûreté, 11.III.1848, franz., E_38; 2 S
    NB. digitalisiert IISG-Kopie E 7_15.
  - Der General-Prokurator d. Appellations-Gerichtshofes in Brüssel an d. Preuss. Ober-Prokurator in Trier, 13.III.1848, franz., E_39; 2 S
    NB. digitalisiert IISG-Kopie E 32_10.
  - Bericht an das Justizministerium über die Verhaftung von Karl Marx und dessen Verhalten (Konz.), 13.III.1848, franz., E_40; 3 S
    NB. digitalisiert IISG-Kopie E 32_11.
  - Der Preussische Ober-Prokurator in Trier an den General-Prokurator am Appellations-Gerichtshof in Brüssel. 15.III.1848, deutsch, franz., E_41; 7 S
    NB. digitalisiert IISG-Kopie E 32_12.
  - Dokument betr. Untersuchungshaft von Marx. III.1848, franz., E_42; 1 S
    NB. digitalisiert IISG-Kopie E 32_14.
  - Artikel der Réformeüber die Brüsseler Verhaftungen, 19.III.1848 (Abschr.), franz., E_43; 6 S
    NB. digitalisiert IISG-Kopie E 7_13.
  - Erklärung von Marx betr. seine Londoner Rede und deren Wiedergabe im Northern Star(Abschr.). [III.1848], franz., E_44; 1 S
    NB. digitalisiert IISG-Kopie E 7_10a.
  - Franz. Reisepass von Karl Marx. Paris, 30.III.1848., E_45; 2 S
    NB. digitalisiert IISG-Original E 8.
  - Der Generalsekretär d. Justizministers an den General-Prokurator am Appellations-Gerichtshof. 1./3.IV.18[48], franz., E_46; 1 S
    NB. digitalisiert IISG-Kopie E 32_13.
  - Ablehnung des Wiedereinbürgerungsgesuchs von Karl Marx. Berlin, 12.IX.1848, deutsch., E_47; 1 s
    NB. digitalisiert IISG-Original E 11
  - Polizeibericht über Marx. 1848, franz., E_48; 2 S
    NB. digitalisiert IISG-Kopie E 7_19.
  - Polizeibericht über Marx. 1848, franz., E_49; 3 S
    NB. digitalisiert IISG-Kopie E 7_19a.
  - Entgegnung von Oberlandesgerichsrat Rintelen an die Red. Neue Rhein. Zeitung. Paderborn, 8.I.1849, deutsch., E_50; 3 S
    NB. digitalisiert IISG-Original E 20.
  - Schneiderrechnung (mit persönl. Bemerkungen) von Andreas Hühnerbein für Karl Marx, 10.II.1849, deutsch., E_51; 1 S. (beschädigt)
    NB. digitalisiert IISG-Original E 25.
  - Ausweisungsbefehl aus Paris für Karl Marx. Paris, 19.VII.1849, franz., E_52; 1 S
    NB. digitalisiert IISG-Original E 14.
  - Ablehnung d. Einspruchs gegen d. Ausweisungsbefehl für Marx. Paris, 16.VIII.1849, franz., E_53; 1 S
    NB. digitalisiert IISG-Original E 15.
  - Charlotte Edwards: Quittung (geschrieben von Engels), 11.V.1850, englisch., E_54; 1 s
  - Anweisung des Chefs der Sûreté an den Bürgermeister von Brüssel. 7.XI.1850, franz., E_55; 2 S
    NB. digitalisiert IISG-Kopie E 7_17.
  - Erklärung der Red. von " How do you do?" für Marx. VIII.1851, deutsch., E_56; 1 S
    NB. digitalisiert IISG-Original E 17_4.
  - Polizeibericht über Marx. IX.1851, franz., E_57; 2 S
    NB. digitalisiert IISG-Kopie E 17_18.
  - Anfrage an den Procureur General in Brüssel betr. Akten Marx u. Gigot. 17.VIII.1852, franz., E_58; 1 S
    NB. digitalisiert IISG-Kopie E 7_20.
  - Polizeipräsident von Berlin Hinckeldey an den Herrn Administrateur de la Sûreté publique, Brüssel, 30.XI.1852, deutsch., E_59; 2 S
    NB. digitalisiert IISG-Kopie E 7_21.
  - Polizeipräsident von Berlin Hinckeldey an die Sûreté in Brüssel. 30.XI.1852, franz., E_60; 1 S
    NB. digitalisiert IISG-Kopie E 7_21a.
  - Der preussische Geschäftsträger Flemming an den Administrateur de la Sûreté publique Verheyen, 9.XII.1852, franz., E_61; 2 S.
    NB. digitalisiert IISG-Kopie E 7_22.
  - Rundschreiben des preuss. Innenministers betr. Karl Marx' Schrift: "Die Theorie des Kommunismus", 20.II.1853, deutsch., E_62; 2 S
    NB. digitalisiert IISG-Kopie E 34.
  - Dresdner Geheimbericht Nr. 309 über Marx (Auszug). 1857, franz., E_63; 1 S
    NB. digitalisiert IISG-Kopie E 7_23.
  - Quittung bzw. Rechnung von Fidelio Hollinger für Karl Marx:, E_64-66
    - Quittung. 30.VII.1859, deutsch., E_64; 1 S
      NB. digitalisiert IISG-Original E 17_1.
    - Rechnung. 22.VIII.1859, deutsch., E_65; 1 S
      NB. digitalisiert IISG-Original E 17_3.
    - Quittung. 19.X.1859, englisch., E_66; 1 S
      NB. digitalisiert IISG-Original E 17_2.
  - Beschwerde (Justizrat Julius Weber) in Sachen Marx gegen Zabel. Berlin, 25.VIII.1860, deutsch., E_67; 4 S
    NB. digitalisiert IISG-Original E 16.
  - Preuss. Reisepass von Karl Marx. Berlin, 7.IV.1861., E_68; 2 S
    NB. digitalisiert IISG-Original E 9.
  - Karl Marx: Vollmacht für Ferdinand Lassalle. 12.IV.1861, deutsch., E_69
  - Antwort des preuss. Innenministers an Ferdinand Lassalle betr. Wiedereinbürgerung von Marx. Berlin, 11.XI.1861, deutsch., E_70; 1 S
    NB. digitalisiert IISG-Original E 12.
  - Todesanzeige von Henriette Marx, 30.XI.1863, deutsch., E_71; 1 S
    NB. digitalisiert IISG-Original E 6.